【裁判字號】    98,易,3744
【裁判日期】    990209
【裁判案由】    傷害
【裁判全文】
臺灣臺北地方法院刑事判決              98年度易字第3744號
公  訴  人  臺灣臺北地方法院檢察署檢察官
被      告  乙○○
上列被告因傷害案件，經檢察官提起公訴（98年度偵緝字第2699
號），因被告於準備程序進行中，就被訴事實為有罪之陳述，經
本院告知簡式審判程序意旨，並聽取公訴人及被告之意見後，本
院裁定依簡式審判程序審理，判決如下：
    主  文
乙○○傷害人之身體，處拘役貳拾日，如易科罰金，以新臺幣壹
仟元折算壹日。
    事  實
一、乙○○於民國98年5月17日晚上8時50分許，在台北市松山區
    ○○○路5段36巷8弄40號附近，因停車問題與甲○○發生爭
    執時，竟基於傷害人身體之犯意，趁甲○○正撥打行動電話
    之際，從後出拳毆打甲○○，致甲○○受有左耳及左小指擦
    挫傷、左臉頰挫傷之傷害。
二、案經甲○○訴由臺北市政府警察局松山分局報請臺灣臺北地
    方法院檢察署檢察官偵查起訴。
    理  由
一、上揭事實，業據被告乙○○於偵查中及本院審理時坦承不諱
    （見98年度偵緝字第2699號卷第16頁），核與告訴人甲○○
    於警詢之指訴及偵訊時所證述之情節大致相符（見98年度偵
    字第15104號卷第12至15、27頁、98年度偵緝字第2699號卷
    第21頁），並有國軍松山總醫院附設民眾診療服務處診斷證
    明書1紙及告訴人受傷之照片2張附卷可稽（見98年度偵字第
    15104號卷第20至21頁），足認被告任意性自白與事實相符
    。本件事證明確，被告犯行洵堪認定，應予依法論科。
二、核被告所為，係犯刑法第277條第1項之傷害罪。爰審酌被告
    之犯罪動機、目的、手段，告訴人所受傷害之程度、被告犯
    後尚知坦承犯行，態度良好，且無前科，有臺灣高等法院被
    告前案紀錄表一份在卷可參，係屬初犯，暨其生活狀況、智
    識程度等一切情狀，量處如主文所示之刑，並諭知易科罰金
    之折算標準。
據上論斷，應依刑事訴訟法第273條之1第1項、第299條第1項前
段、第277條第1項、第41條第1項前段，刑法施行法第1條之1，
判決如主文。
本案經檢察官林怡君到庭執行職務。
中    華    民    國    99    年    2     月    9     日
                  刑事第五庭  法  官  李宜娟
上正本證明與原本無異。
如不服本判決應於收受送達後10日內向本院提出上訴書狀，並應
敘述具體理由；其未敘述上訴理由者，應於上訴期間屆滿後20日
內向本院補提理由書（均須按他造當事人之人數附繕本）「切勿
逕送上級法院」。告訴人或被害人如對於本判決不服者，應具備
理由請求檢察官上訴，其上訴期間之計算係以檢察官收受判決正
本之日期為準。
                              書記官  張華瓊
中    華    民    國    99    年    2     月    12    日
附錄本案論罪科刑法條：
中華民國刑法第277條
（普通傷害罪）
傷害人之身體或健康者，處3年以下有期徒刑、拘役或1千元以下
罰金。
犯前項之罪因而致人於死者，處無期徒刑或7年以上有期徒刑；致
重傷者，處3年以上10年以下有期徒刑。

司法院資訊處製作；財團法人民間司法改革基金會備份。
